臺灣高等法院高雄分院刑事判決　　　　99年度上訴字第1587號
上　訴　人
即　被　告　張旭銘
選任辯護人　李靜怡律師
上　訴　人
即　被　告　黃彥銘
指定辯護人　本院公設辯護人　李佩娟
上列上訴人等因毒品危害防制條例等案件，不服臺灣高雄地方法
院99年度訴字第413 號中華民國99年8 月9 日第一審判決（起訴
案號：臺灣高雄地方法院檢察署98年度偵字第17936 、20919 號
），提起上訴，本院判決如下：
    主  文
上訴駁回。
    事  實
一、張旭銘前因肅清煙毒條例案件，經本院以86年度上訴字第24
    59號判處有期徒刑3 年6 月、5 月，應執行有期徒刑3 年8
    月確定；另因違反電信法、偽造文書案件，經臺灣高雄地方
    法院以86年度訴字第2985號、87年度訴字第2057號分別判處
    有期徒刑4 月、4 月確定，上開各罪與前案經撤銷假釋之殘
    刑3 年4 月10日接續執行，於民國93年5 月26日縮短刑期假
    釋出監，惟又遭撤銷假釋，於95年7 月3 日入監執行上述殘
    刑1 年11月9 日，於96年7 月16日因減刑後期滿執行完畢。
    黃彥銘前因搶奪案件，經臺灣高雄地方法院以89年度訴字第
    2544號判決判處有期徒刑4 年確定；又因搶奪、竊盜及施用
    毒品等案件，分別經臺灣屏東地方法院以90年度訴字第919
    號判決判處有期徒刑1 年、8 月，及臺灣高雄地方法院以91
    年度訴字第735 號判決判處有期徒刑10月確定，嗣經減刑並
    合併定應執行有期徒刑1 年2 月確定，與前述有期徒刑4 年
    接續執行，於96年2 月2 日縮短刑期假釋出監，並於96年6
    月4 日縮刑期滿，因假釋未經撤銷而視為執行完畢。詎均不
    知悔改，張旭銘、黃彥銘明知甲基安非他命、海洛因分係毒
    品危害防制條例第2 條第2 項第2 款、第1 款所列之第二級
    、第一級毒品，未經許可不得持有及販賣，張旭銘竟意圖營
    利，基於販賣第二級毒品甲基安非他命之犯意，以行動電話
    0000000000號作為對外聯絡方式，於附表一編號1 、2 所列
    時、地、數量及價金，販賣第二級毒品甲基安非他命予林永
    清2 次。另黃彥銘亦意圖營利，基於販賣第一級毒品海洛因
    之犯意，以行動電話0000000000號作為對外聯絡方式，於附
    表二所列時、地、數量及價金，販賣第一級毒品海洛因予黃
    仲永1 次。嗣羅亦揚於98年6 月12日16時許，駕駛車牌號碼
    8259-MG 之休旅車（俗稱：CR-V）前往高雄市左營區榮民總
    醫院搭載張旭銘後，再前往高雄市三民區陽明國中附近搭載
    黃彥銘，由張旭銘乘坐該車駕駛座後方乘客座、黃彥銘乘坐
    在前方乘客座（起訴書及原審判決書誤載2 人乘座位置），
    3 人於同日16時20分（起訴書及原審判決書誤載為40分）許
    ，抵達高雄市○○區○○路1168號前（即張旭銘住處樓下）
    時，為在場埋伏之高雄市政府警察局鳳山分局員警及海巡署
    高雄市機動查緝隊隊員上前盤查，羅亦揚察覺車輛後方有警
    員及查緝員上前攔查，為逃避警方查緝，竟基於妨害公務之
    犯意，駕駛上開CR-V休旅車衝撞執法人員而逃逸，經警在後
    緊接追逐，羅亦揚因不諳路況而駛入死巷，竟倒車衝撞海巡
    署高雄市機動查緝隊隊員所駕駛之公務車，導致該部公務車
    車頭毀損（羅亦揚犯妨害公務執行罪部分，業經原審判處罪
    刑確定），後經警持配槍對空鳴槍，再朝羅亦揚所駕駛之上
    開休旅車輪胎射擊，方迫使羅亦揚將該車停駛，為警上前逮
    捕羅亦揚及張旭銘，黃彥銘則趁隙自前揭休旅車之前方乘客
    座下車逃逸。之後則在張旭銘身上查獲其所有供秤重分裝用
    之電子磅秤1 台，及甲基安非他命1 包（檢驗前毛重3.982
    公克，檢驗後毛重3.972 公克）；黃彥銘則乘隙逃跑，嗣於
    98年7 月6 日15時20分許，在高雄市三民區○○○路與建工
    路口萊爾富超商內，因另案遭通緝經警逮捕到案。
二、案經行政院海岸巡防署南部地區巡防局移送、暨高雄市政府
    警察局鳳山分局移送臺灣高雄地方法院檢察署檢察官偵查起
    訴。
    理  由
壹、程序部分：
一、按被告以外之人於審判中所在不明而無法傳喚或傳喚不到者
    ，其於司法警察官或司法警察調查中所為之陳述，經證明具
    有可信之特別情況，且為證明犯罪事實之存否所必要者，得
    為證據，刑事訴訟法第159 條之3 定有明文。而本條規定係
    為補救採納傳聞法則，實務上所可能發生蒐證困難之問題，
    於本條所列各款原始陳述人於審判中無法到庭或雖到庭而無
    法陳述或無正當理由拒絕陳述之情形下，承認該等審判外之
    陳述，於具備「絕對的特別可信情況」與「使用證據之必要
    性」要件時，得為證據之規定。此項未能供述或不能供述之
    原因，必須於審判中為證據調查之際，仍然存在者，始足語
    焉。其第3 款所稱「滯留國外或所在不明而無法傳喚或傳喚
    不到」，必須是透過一切法定程序或通常可能之手段，仍不
    能使居留國外之原始陳述人到庭者，始能認為係「滯留國外
    」；至「所在不明」，則指非因國家機關之疏失，於透過一
    定之法律程序或使用通常可能之方式為調查，仍不能判明其
    所在之情形。又此之「絕對的特別可信情況」，係指陳述時
    之外部客觀情況值得信用保證者而言，解釋上可參考外國立
    法例上構成傳聞例外之規定，如出於當場印象之立即陳述（
    自然之發言）、相信自己即將死亡（即臨終前）所為之陳述
    及違反己身利益之陳述等例為之審酌判斷，與同法第159 條
    之2 規定之「相對的特別可信情況」，須比較審判中與審判
    外調查時陳述之外部狀況，判斷何者較為可信之情形不同，
    更與供述證據以具備任意性之要件始得為證據之情形無涉。
    再「使用證據之必要性」，乃指就具體個案案情及相關證據
    予以判斷，其主要待證事實之存在或不存在，已無從再從同
    一供述者取得與先前相同之陳述內容，縱以其他證據替代，
    亦無由達到同一目的之情形（最高法院98度台上字第7015號
    、99年度台上字第1892號判決意旨參照）。被告張旭銘之辯
    護人主張：證人林永清警詢筆錄，係審判外陳述，無證據能
    力云云。經查，林永清前於警詢中指陳被告張旭銘涉有販賣
    第二級毒品犯行，嗣原審及本院於審理時，均經合法傳喚無
    故不到庭，且經拘提無著，有送達證書、拘票及拘提報告等
    附卷可稽，是其所在不明而傳喚不到之事實已臻明確，且其
    警詢具「使用證據之必要性」。又本院以其於警詢中所為之
    陳述，警方於詢問時，查無何違反詢問有關之法律規定情形
    ，其亦未曾稱警詢筆錄記載有何不符之處，又因未與被告張
    旭銘同庭接受訊問，而較無人情壓力，且未受外界之污染，
    所述情節核與通訊監察譯文內容相符，應認林永清於警詢中
    所為之陳述，具有「絕對的特別可信情況」，依上開說明，
    其警詢筆錄，有證據能力。
二、再按被告以外之人於偵查中向檢察官所為陳述，除顯有不可
    信之情況者外，得為證據，刑事訴訟法第159 條之1 第2 項
    定有明文。偵查中對被告以外之人所為之偵查筆錄，性質上
    屬傳聞證據。惟現階段刑事訴訟法規定檢察官代表國家偵查
    犯罪、實施公訴，依法其有訊問被告、證人及鑑定人之權，
    證人、鑑定人且須具結，而實務運作時，檢察官偵查中向被
    告以外之人所取得之陳述，原則上均能遵守法律規定，不致
    違法取供，其可信度極高。職是，被告以外之人前於偵查中
    已具結而為證述，除反對該項供述得具有證據能力之一方，
    已釋明「顯有不可信之情況」之理由外，不宜即遽指該證人
    於偵查中之陳述不具證據能力。然證人依法應具結而未具結
    者，其證言不得作為證據，同法第158 條之3 亦有明文。被
    告張旭銘之辯護人主張：林永清偵訊筆錄，係審判外陳述，
    無證據能力云云。經查，林永清於偵查中，受檢察官訊問時
    ，以證人身分應訊而有具結，又並無證據足認其上開陳述有
    顯不可信之情況，且其係所在不明，經原審及本院依法傳喚
    、拘提而仍無法傳喚到庭，則被告之對質、詰問權已充分保
    障，依上開說明，林永清於偵查中之陳述，有證據能力。
三、再按鑑定人由審判長、受命法官或檢察官就鑑定事項有特別
    知識經驗者，或經政府機關委任有鑑定職務者，選任一人或
    數人充任之。再鑑定之經過及其結果，應命鑑定人以言詞或
    書面報告。鑑定人有數人時，得使其共同報告之。但意見不
    同者，應使其各別報告。以書面報告者，於必要時得使其以
    言詞說明。刑事訴訟法第198 條、第206 條分別定有明文。
    而鑑定之書面報告，屬同法第159 條第1 項之「除法律有規
    定者外」之情形，自仍具證據能力，不受傳聞法則之規範。
    又基於檢察一體原則，得由該管檢察長對於轄區內特定類型
    之案件，以事前概括選任鑑定人或囑託鑑定機關（團體）之
    方式為之，而此種依事前概括選任或囑託所為之鑑定書面，
    性質上與檢察官選任或囑託鑑定者無異，則依上開說明，有
    證據能力。卷附高雄市立凱旋醫院濫用藥物成品檢驗鑑定書
    ，係檢察官所選定之鑑定機關，則該鑑定書面報告，依上開
    說明，具有證據能力。
四、末按被告以外之人於審判外之陳述，雖不符刑事訴訟法第15
    9 條之1 至第159 條之4 之規定，而經當事人於審判程序同
    意作為證據，法院審酌該言詞或書面陳述作成時之情況，認
    為適當者，亦得為證據。當事人、代理人或辯護人於法院調
    查時知有第159 條第1 項不得為證據之情形，而未於言詞辯
    論終結前聲明異議者，視為有前項之同意，同法第159 條之
    5 第1 、2 項定有明文。立法意旨在於傳聞證據未經當事人
    之反對詰問予以核實，原則上先予排除，惟若當事人已放棄
    反對詰問權，於審判程序中表明同意該等傳聞證據可作為證
    據，基於尊重當事人對傳聞證據之處分權，及證據資料愈豐
    富，愈有助於真實發見之理念，且強化言詞辯論主義，使訴
    訟程序得以順暢進行，上開傳聞證據亦均具有證據能力。查
    本案據以認定被告等犯罪事實存否之其他被告以外之人之言
    詞或書面陳述，被告、辯護人及檢察官於本院審理時（見本
    院99年10月28日準備程序筆錄，本卷第89頁），均同意有證
    據能力，且於本院言詞辯論終結前，均未聲明異議，而本院
    審酌該言詞及書面陳述作成之情況，未見有何不適當之情形
    ，故依前開規定，均得為證據。
貳、實體部分：
一、被告張旭銘部分：
  (一)訊據被告張旭銘矢口否認有此部分販賣第二級毒品甲基安非
    他命之犯行，於本院審理時辯稱：如附表三編號1 至3 即98
    年5 月17日之通訊監察譯文，雖係我與林永清間的通話，但
    當時林永清的朋友並沒有來，而未販賣；另附表三編號4 即
    98年5 月21日之通訊監察譯文，則不是我與林永清間的通話
    云云（見本院100 年4 月19日審判筆錄，本院卷第198 頁背
    面、第199 頁背面），惟被告張旭銘曾於原審審理時自白犯
    行供稱：我坦承有於98年5 月17日及同年月21日兩次販賣甲
    基安非他命給林永清之犯行等語（見原審99年7 月19日審判
    筆錄，原審訴卷第294 頁），另於本院行準備程序時供承：
    坦承98年5 月21日有販賣給林永清之犯行，但否認98年5 月
    17日有販賣給林永清云云（見本院99年10月28日準備程序筆
    錄，本院卷第88頁背面），而其於警詢及偵訊時，則均矢口
    否認有上開犯行，故被告張旭銘對於是否有如附表一所示之
    販賣第二級毒品2 次給林永清之事實，其供述前後並不一致
    。其辯護人則為其辯護稱：被告於警詢、偵訊及原審初始，
    均一再堅詞否認有何販賣第二級毒品甲基安非他命之行為，
    而證人林永清於98年11月6 日警詢時，既已證述向被告購買
    毒品施用，員警當時竟未對證人採尿，以查其所述是否屬實
    ，此顯有悖於常情，林永清恐遭員警以不予採尿之條件利誘
    ，而誣陷被告。且林永清於偵訊時亦證稱於98年5 月5 日曾
    向被告購買甲基安非他命，然依卷附之通訊監察譯文，其於
    該次所撥打之0000000000號行動電話，並非被告持用之0000
    000000號行動電話，而此與其偵訊時所證不符，且經原審將
    此部分判決無罪確定，故證人林永清之證詞顯然存有瑕疵，
    不能遽信。又依附表三編號1 、2 之通訊監察譯文所示，交
    易雙方尚未約定交易價格，雙方碰面後究竟有無完成交易，
    尚待釐清。附表三編號4 之98年5 月21日通訊監察譯文，並
    非被告與林永清間之對話，而被告曾將電話借予他人使用，
    該通電話與被告無關云云（見100 年4 月19日刑事辯護意旨
    狀）。
  (二)經查，證人林永清於警詢時稱：0000000000號行動電話係我
    哥哥替我用我的身分證辦的，都是我在使用。98年5 月17日
    晚上21時0 分至23時0 分，及98年5 月21日晚上19時30分至
    20時0 分，該電話都是我親自使用，我有撥電話給張旭銘，
    （提示98聲監889 號通訊監察書內容譯文摘要表）「半」是
    我要以500 元向張旭銘購買甲基安非他命，「一個大人」是
    我要以1,000 元向張旭銘購買甲基安非他命。98年5 月17日
    、21日，該2 天都有向張旭銘購買毒品並完成交易等語（見
    98年11月6 日警詢筆錄，偵卷一第96-97 頁），其於偵訊時
    ，仍證稱：該2 次係向被告張旭銘購買甲基安非他命等語（
    見98年12月15日偵訊筆錄，偵卷一第103-104 頁）。且其此
    部分所證，亦與附表三各編號所示之通訊監察譯文相符，而
    該譯文業經原審及本院勘驗確與錄音相符，有原審及本院勘
    驗筆錄在卷可稽（見原審99年4 月28日、同年5 月31日、本
    院100 年2 月17日勘驗筆錄，原審訴卷第79-81 頁、194-19
    6 頁、本院卷155-156 頁），也與被告上開曾經自白之事實
    相符，而查獲被告張旭銘時，又在被告所背之背包內扣得甲
    基安非他命1 包（毛重3.8 公克）及電子磅秤1 個，有該等
    物品扣案及搜索扣押筆錄、扣押物品目錄表在卷可稽，而該
    扣案之物品1 包經送鑑確為第二級毒品甲基安非他命（驗後
    毛重3.972 公克），亦有高雄市立凱旋醫院濫用藥物成品檢
    驗鑑定書在卷可憑（見偵卷一第31頁），故被告張旭銘之犯
    行，應可認定。
  (三)而如附表三各編號顯示之通訊監察譯文內容之錄音，雖曾送
    法務部調查局為聲紋鑑定，但或因錄音品質不佳，或因待鑑
    定字數不足，致無法進行聲紋比對鑑定，有該局100 年1 月
    31日調科參字第10000044160 號聲紋鑑定報告書在卷可稽（
    見本院卷第142-143 頁），故並無法以聲紋鑑定結果來認定
    該等通話錄音，是否為被告張旭銘與他人間之通話。又執行
    本案通訊監察作業之員警羅元璟於原審審理時證稱：我對00
    00000000及0000000000這兩支行動電話執行聽譯工作，我聽
    到的是如果有人打電話過去這兩支電話，就問接電話的是誰
    ，而接電話的都說是「阿國」，0000000000電話的人打過去
    ，都會先問對方是否「國仔」，然後才講內容，至於接聽電
    話的是一個人或二個人，因為過了很久，忘記了等語（見原
    審99年5 月31日審判筆錄，原審訴卷第190-194 頁），而負
    責偵辦本案的員警吳俊輝於原審審理時證稱：偵辦本案時，
    執行監聽的人員有向我反應，這兩支被監聽的電話門號都有
    二個人的聲音出現。……但我們提示通訊監察譯文表給林永
    清看，林永清就直接講張旭銘的名字，沒有提到其他人等語
    （見原審99年5 月10日審判筆錄，原審訴卷第117-127 頁）
    。則依羅元璟及吳俊輝2 人所證0000000000號行動電話，於
    附表三各編號所示之通訊監察期間，確有可能係由二個人在
    使用，惟依該2 員警所證，該等使用人均係以之為販賣毒品
    之工具。
  (四)而證人林永清於警詢時稱﹕我認識張旭銘，不認識羅亦揚及
    黃彥銘2 人等語（見上開警詢筆錄），再依附表三各編號所
    示之通話內容顯示，林永清於通話當時，顯然與當時持用00
    00000000號行動電話之人認識，因此才於該等電話接通後，
    均未詢問接電話的人是何人，即開始交談，則林永清上開指
    證：持用該電話之人為被告張旭銘等語，應無誤認之虞，而
    可以採信。再參諸被告張旭銘於原審勘驗電話錄音時確曾承
    認該等電話均為其與林永清間之通話，且坦承係與林永清為
    甲基安非他命之交易通話內容（見原審99年5 月31日勘驗筆
    錄，原審訴卷第195-196 頁），被告張旭銘於本院勘驗電話
    錄音時，雖否認附表三編號4 之通話為其聲音，但仍自承附
    表三編號1 至3 之通話為其聲音（見本院100 年2 月17日勘
    驗筆錄，本院卷第156 頁背面），據上，應可認定附表三各
    編號之通訊監察譯文內容，應均係被告張旭銘與林永清間之
    通話。被告張旭銘及辯護人上開所辯：附表三編號4 之通話
    譯文內容，非被告張旭銘之通話云云，尚不能採。
  (五)另依附表三編號1 至3 之通訊監察譯文內容顯示，其中編號
    2 之譯文內容，林永清已表明要「拿一半」等語，依林永清
    上開所證，此意思係要以500 元向被告張旭銘購買甲基安非
    他命，再依編號3 之譯文內容，被告張旭銘當時係稱：「我
    下去啦」等語，據此，應可顯示當時林永清已到達交易地點
    ，被告張旭銘並因此前往會合，故林永清此部分所證：均完
    成交易等語，應確與事實相符，而可以採信。故被告張旭銘
    此次確有交付毒品給林永清之事實，已可認定。被告張旭銘
    及辯護人辯稱：未完成交易云云，尚不能採。
  (六)又林永清於警詢及偵訊時，雖亦證稱：98年5 月5 日，亦係
    打電話向被告張旭銘購買甲基安非他命云云，惟此部分之通
    訊監察譯文，因並無錄音可供佐證該通訊監察譯文內容確與
    錄音相符，又無證據可以證明被告張旭銘於其時有使用0000
    000000號行動電話作為販賣毒品工具之事實，因此，此部分
    係因無其他證據可以佐證購毒者林永清此部分之指證確與事
    實相符，致不能證明被告張旭銘有此部分之犯罪，但000000
    0000及0000000000號行動電話，於其時有兩人在使用為販賣
    毒品之工具，業如上述，而附表三各編號之通訊監察譯文內
    容，已有證據可以佐證林永清此部分所證確與事實相符，自
    與林永清所證被告有98年5 月5 日販賣犯行而並無佐證致不
    能認定被告犯罪之情形不同，而不能以此為被告有利之認定
    。另林永清係於98年11月6 日警詢時供述被告張旭銘於98年
    5 月間有上開販賣毒品犯行，其購買毒品時間距其受詢問時
    已逾半年，而其於受詢問時，依法又無何可以強制採尿之情
    形，則其於受警方詢問是否願意採尿送驗時，拒絕警方為其
    採尿送驗（見偵一卷第96頁），警方因而未予強制採尿，此
    情形於法並無不合，尚不能以此即懷疑警方係以不採尿之條
    件利誘林永清故為誣陷被告張旭銘。故辯護人此部分所辯，
    亦不能採。
  (七)按毒品危害防制條例所規定之販賣毒品罪，雖未明示「營利
    之意圖」為其犯罪構成要件，然「販賣」一語，在文義解釋
    上已寓含有從中取利之意思存在，且從商業交易原理與一般
    社會觀念而言，販賣行為在通常情形下，仍係以牟取利益為
    其活動之主要誘因與目的；再衡以毒品之非法交易向為政府
    查禁森嚴且重罰不寬貸之行為，為一般民眾普遍認知之事，
    倘非有利可圖，絕無平白甘冒被查緝重罰之高度風險，而單
    純代無深切交情之人購買毒品之理，是其販入之價格當較其
    出售之價格為低，而有從中賺取買賣價差牟利之意圖及事實
    ，應屬合理認定。又販賣毒品係違法行為，非可公然為之，
    亦無公定價格，容易分裝並增減份量，而每次買賣之價量，
    可能隨時依雙方關係深淺、資力、需求量及對行情之認知、
    來源是否充裕、販賣者是否渴求資金、查緝是否嚴緊、購買
    者被查獲時供述購買對象之可能風險之評估等，因而異其標
    準，並機動調整，非可一概論之，是販賣毒品之利得除被告
    坦承犯行或價量俱臻明確外，委難察得其交易實情，然販賣
    者從價差或量差中牟利之方式雖異，惟其販賣行為在意圖營
    利則屬同一；從而，舉凡有償交易，除足以反證其確係另基
    於某種非圖利本意之關係外，通常尚難因無法查悉其販入價
    格，做為是否高價賣出之比較，諉以無營利之意思而阻卻販
    賣犯行之追訴。本案倘被告未因販售上開毒品而從中牟利，
    亦當無耗費諸多時、力以電話聯繫而販售上開毒品予林永清
    之閒情，堪認被告上開所為，必有從中賺取買賣價差牟利之
    事實，且合於林永清證述係向被告購買甲基安非他命之情節
    ，更足徵被告主觀上確有賺取價差以為營利之不法意圖。
  (八)綜上所述，足徵被告張旭銘上開曾經為任意性之自白確與事
    實相符，應堪採信。本案被告張旭銘部分事證明確，洵堪認
    定，應依法論科。被告張旭銘及其辯護人均聲請傳喚林永清
    作證，然林永清經本院傳喚及拘提均未到庭，業如上述，故
    此項證據不能調查，依刑事訴訟法第163 條之2 規定，本院
    認無必要再為傳喚，併此敘明。
二、被告黃彥銘部分：
  (一)訊據被告黃彥銘矢口否認有此部分販賣第一級毒品之犯行，
    於本院審理時辯稱：我當時只是幫黃仲永拿毒品而已，並非
    販賣云云（見本院100 年4 月19日審判筆錄，本院卷第199
    頁背面）；其於警詢時辯稱：98年6 月12日下午警方盤查羅
    亦揚駕駛的車輛時，我當時坐在駕駛座右側的前乘客座，而
    我於警方查緝時逃逸，我不是叫做「國仔」云云（見98年7
    月6 日警詢筆錄，偵卷二第7 頁），其於偵訊時亦為大致相
    符之辯解，並稱：我的綽號不是「國仔」，我從來沒有用過
    這個名字云云（見98年12月23日偵訊筆錄，偵二卷第93-94
    頁）；但於原審審理時先供稱：黃仲永證稱我賣給他2 次，
    其實我只賣給黃仲永1 次而已。因為5 月28日是我的生日，
    所以我記得很清楚，那天他打電話給我，是叫我出來，要講
    他的目的，當天我們是在車上一起吃東西，吃完後，我身上
    有1 包，我就把它拿出來施用，他有看，他知道那是海洛因
    ，但是那包只有供我一個人施用的份量，我自己要用，用完
    隔天黃仲永打電話給我，跟我說：「要跟昨天一樣，一張」
    ，意思就是拜託我幫他處理。接著我打電話給我朋友，我與
    朋友約在榮總附近，我朋友到的時候，我就叫黃仲永在那邊
    等，然後我去向朋友拿，再拿給黃仲永，接著我再向黃仲永
    拿錢並交給我朋友云云（見原審99年5 月10日審判筆錄，原
    審訴卷第139-140 頁），後又供稱：前一天（即98年5 月28
    日）我自己在車上施用海洛因，黃仲永有拿去看，他說這東
    西很漂亮，所以隔天他打電話給我，說要拿像昨天那樣的東
    西，我就載他去大寮跟我朋友拿云云（見原審99年7 月19日
    審判筆錄，原審訴卷第294-295 頁）。辯護人則為其辯護稱
    ：本案於偵查中並未訊問被告有關黃仲永指證其販賣毒品之
    事實，亦未令被告知悉其有涉嫌販賣毒品之事實而為答辯，
    則依毒品危害防制條例第17條第2 項規定獎勵自白之精神，
    被告於原審審理時始知悉其被疑為有販賣毒品之事實，被告
    於原審審理時又已自白其有交付毒品給黃仲永並收取1,000
    元價金之事實，應認被告對於所涉犯之犯罪事實自始即已自
    白，而應適用上開偵、審中自白減輕之規定；又被告係受請
    託而去購買，且於購得後係為他人持有，被告無從中營利之
    意思與事實，且黃仲永於偵查中即證稱與被告感情不錯，曾
    居住在被告家中，又於原審審理時證稱依據我們的交情，沒
    有在計較金錢等情，足證被告並未從中營利云云（見99年10
    月28日辯護意旨書，本院卷第94-95 頁）。經查：
  (二)證人黃仲永於警詢時稱：我認識黃彥銘，不認識羅亦揚、張
    旭銘2 人，0000000000號行動電話是我親自申辦、使用，如
    附表四之通訊監察譯文內容，係我打給黃彥銘，其中「一張
    」是我要以1,000 元向黃彥銘購買海洛因，「女生」是指海
    洛因。當天有完成交易等語（見98年12月3 日警詢筆錄，偵
    卷二第72-73 頁），於偵訊時亦為相符之證述，並證稱：我
    是要跟他買1,000 元的海洛因，在高雄榮總醫院附近交易。
    我拿1,000 元給他，他馬上拿1 包海洛因給我。黃彥銘開車
    到，我也開車到，我們兩個人都有下車，他是一個人到場等
    語（見98年12月3日偵訊筆錄，偵卷二第79-80頁）。
  (三)而黃仲永與被告黃彥銘間確有如附表四所示之通話內容，為
    被告黃彥銘所坦承，且經原審及本院勘驗該電話錄音內容屬
    實，有原審及本院勘驗筆錄在卷可稽（見原審99年5 月10日
    勘驗筆錄，原審訴卷第128-129 頁、本院100 年2 月17日勘
    驗筆錄，本院卷第156 頁），而本案係因查獲單位監聽0000
    000000號行動電話，依據該門號通聯紀錄及譯文顯示，認為
    黃仲永有向持用0000000000號行動電話者購買毒品，故發到
    案說明書，請黃仲永到案說明，因而查獲本案等情，業經證
    人即查獲員警吳俊輝於原審審理時證述明確（見原審訴卷第
    122-124 頁），復有原審法院98年度聲監字第719 號、98年
    度聲監續第1193號通訊監察書、0000000000號申登人資料等
    附卷可憑（見原審審訴卷第47、102-105 頁，訴卷第128-12
    9 頁），又該電話通話內容與黃仲永上開所證亦相符，且被
    告黃彥銘又不否認於其時，確有交付黃仲永海洛因及曾收受
    黃仲永交付之1,000 元之事實，故被告黃彥銘確有如附表二
    所示之時、地，販賣1,000 元之海洛因1 包給黃仲永之事實
    ，應堪認定。
  (四)被告黃彥銘雖辯稱：係幫黃仲永拿而已，並非販賣云云，而
    黃仲永於原審審理時亦證稱：98年5 月29日當天我有拿錢給
    黃彥銘，請他幫我買毒品，黃彥銘說他有認識的朋友，可以
    先幫我拿；黃彥銘先去拿海洛因，因為98年5 月29日當天我
    錢拿出來時，黃彥銘也把毒品拿出來，他是在高雄市榮總附
    近將毒品交給我；當天15時33分許我與黃彥銘通完電話後，
    隔不超過半小時我就跟黃彥銘見面，當天從黃彥銘那邊拿到
    的確實是海洛因，我有拿1,000 元給黃彥銘。……我不知道
    黃彥銘向他人買的價錢為何，但是依據我們的交情，沒有在
    計較金錢為何云云（見原審99年5 月10日審判筆錄，原審訴
    卷第132-134 、138-139 頁），其雖仍證稱有於98年5 月29
    日15時33分撥打電話給被告黃彥銘後約半小時內，在高雄榮
    總醫院附近，以1,000 元之價金向被告黃彥銘取得海洛因1
    包之事實，但亦附和被告黃彥銘所辯，稱係請被告黃彥銘拿
    ，其所證述之意思應係指被告黃彥銘並無營利之意圖。惟黃
    仲永於原審審理時關於此部分所證，與其先前於警詢及偵訊
    時所證，並不相符，再參諸被告黃彥銘於原審審理時，證人
    黃仲永證述結束後，係供稱：……黃仲永打電話給我，跟我
    說：「要跟昨天一樣，一張」，意思就是拜託我幫他處理。
    接著我打電話給我朋友，我與朋友約在榮總附近，我朋友到
    的時候，我就叫黃仲永在那邊等，然後我去向朋友拿，再拿
    給黃仲永，接著我再向黃仲永拿錢並交給我朋友云云（見原
    審99年5 月10日審判筆錄，原審訴卷第139-140 頁），亦即
    被告黃彥銘於其時係附和黃仲永所證述關於取得並交付毒品
    之地點係在高雄榮總附近，但被告黃彥銘其後對此則又供稱
    ：……所以隔天他打電話給我，說要拿像昨天那樣的東西，
    我就載他去大寮跟我朋友拿云云（見原審99年7 月19日審判
    筆錄，原審訴卷第295 頁），則被告黃彥銘於原審審理時關
    於其交付毒品之地點，前後所供並不相符，故認被告黃彥銘
    於原審審理時關於此部分之辯解，尚難採信，而黃仲永於原
    審審理時關於此部分所證，亦應係事後附和被告黃彥銘辯解
    之證詞，亦不能採信。
  (五)又按我國查緝毒品海洛因之施用或販賣一向執法甚嚴，對於
    販賣海洛因者尤科以死刑、無期徒刑之重度刑責，販賣海洛
    因既經政府懸為禁令、嚴加取締，且海洛因物稀價昂，取得
    不易，苟無利可圖，應無甘冒被查緝法辦判處重刑之危險，
    平白無端從事海洛因買賣之工作，是其販入之價格必較其出
    售之價格為低，而有從中賺取買賣差價牟利之意圖及事實，
    應屬合理之認定。又販賣海洛因既係違法行為，當非可公然
    為之，亦無公定價格，且容易分裝、稀釋以增減份量，而每
    次買賣之價量，可能隨時依雙方關係深淺、資力、需求量及
    對行情之認知、來源是否充裕、查緝是否嚴謹、購買者被查
    獲時供述購買對象之可能風險之評估等情形，而異其標準，
    非可一概而論；而買受毒品之人通常亦無法探知販毒者賺取
    利潤幾何，是販賣毒品之利得，除被告坦承犯行或價量俱臻
    明確外，委難察得實情，職是之故，縱未確切查得販賣利得
    ，但除別有確切事證，足認係按同一價格轉讓確未牟利者外
    ，尚難執此認非法販賣之事證有所不足，致知過坦承者難辭
    重典，飾詞否認者反得逞僥倖，而失情理之平。參酌證人黃
    仲永於警詢、偵訊時所證及與該部分證述相符之如附表四所
    示之通訊監察譯文內容，應認被告黃彥銘確係基於營利意圖
    而販賣第二級毒品甲基安非他命予黃仲永。
  (六)另依員警吳俊輝及羅元璟2 人於原審審理時所證，可知本案
    警方查緝涉嫌販賣毒品者為綽號「國仔」之男子，此並有吳
    俊輝98年7 月23日職務報告書在卷可稽（見偵卷一第41-42
    頁），而警方於98年6 月12日查緝時，被告黃彥銘係趁隙逃
    逸，當時警方調查詢問其他到案之犯嫌時，即認逃逸的被告
    黃彥銘係涉嫌販賣毒品綽號「國仔」之人。嗣被告黃彥銘於
    98年7 月6 月到案接受警方詢問，及於同年12月23日接受檢
    察官偵訊時，警方及檢察官即均針對被告黃彥銘是否為涉嫌
    販賣毒品綽號「國仔」之人訊問被告黃彥銘，而被告黃彥銘
    則均否認其為「國仔」，此均業如上述，則於警詢及偵訊時
    ，員警及檢察官雖未針對被告黃彥銘是否有於附表二所示時
    、地，販賣第一級毒品海洛因給黃仲永之事實訊問被告黃彥
    銘，但依警詢及偵訊之問答內容，被告黃彥銘已實質否認其
    有販賣毒品之犯行，亦即偵查中被告黃彥銘已有自白之機會
    ，而並未自白。故被告黃彥銘並不符合毒品危害防制條例第
    17條第2 項自白減輕之規定，併此敘明。
  (七)綜上所述，被告黃彥銘此部分犯行，亦事證明確。被告黃彥
    銘確有上揭販賣第一級毒品海洛因犯行，洵堪認定，應依法
    論科。被告黃彥銘及其辯護人均聲請傳喚黃仲永作證，然黃
    仲永經本院傳喚及拘提均未到庭，有送達證書、拘票及拘提
    報告等附卷可稽，故此項證據不能調查，依刑事訴訟法第16
    3 條之2 規定，本院認無必要再為傳喚，亦併此敘明。
三、按行為後法律有變更者，適用行為時之法律。但行為後之法
    律有利於行為人者，適用最有利於行為人之法律，刑法第2
    條第1 項定有明文。查被告張旭銘為如附表一所示之行為後
    ，有關論罪科刑所適用之毒品危害防制條例，其中部分條文
    業於98年5 月20日修正公佈，98年5 月22日起施行，被告張
    旭銘犯罪後，毒品危害防制條例第4 條已有修正，修正後同
    條例第4 條第2 項規定：「製造、運輸、販賣第二級毒品者
    ，處無期徒刑或7 年以上有期徒刑，得併科新臺幣1 千萬元
    以下罰金。」與修正前之規定「得併科新臺幣7 百萬元以下
    罰金。」相較，修正前最高金額為7 百萬元，而修正後則係
    1 千萬元，以修正前之規定有利於被告張旭銘，此部分自應
    適用修正前毒品危害防制條例第4 條第2 項之規定論處。
四、按甲基安非他命、海洛因為毒品危害防制條例第2 條第2 項
    第2 款、第1 款所規定之第二級、第一級毒品，不得非法持
    有、販賣。核被告張旭銘上開所為，均係犯修正前毒品危害
    防制條例第4 條第2 項之販賣第二級毒品罪；被告黃彥銘上
    開所為，係犯修正後毒品危害防制條例第4 條第1 項之販賣
    第一級毒品罪。被告張旭銘販賣而持有甲基安非他命之低度
    行為，被告黃彥銘販賣而持有海洛因之低度行為，應為販賣
    之高度行為所吸收，均不另論罪。被告張旭銘上開所犯2 次
    販賣第二級毒品罪，犯意各別、行為互殊，應予分論併罰。
    又被告張旭銘、黃彥銘前有犯罪事實欄所載之前科紀錄，有
    其等臺灣高等法院被告前案紀錄表在卷可考，其等於5 年內
    故意再犯本案有期徒刑以上之各罪，均為累犯，俱應依刑法
    第47條第1 項加重其刑（但被告黃彥銘所犯販賣第一級毒品
    罪之法定刑死刑、無期徒刑部分，依法不得加重）。又按刑
    法第59條之酌量減輕其刑，固以犯罪之情狀在客觀上足以引
    起一般同情，認縱予宣告法定最低刑期，猶嫌過重者，始有
    其適用。販賣第一級毒品之法定刑為死刑或無期徒刑，然販
    賣第一級毒品者，其原因動機不一，犯罪情節亦不同，或有
    大盤毒梟，或有中小盤販賣或零星販賣賺取蠅頭小利者，其
    等行為對社會造成危害之程度自屬有異，倘對之一律科處法
    定最低本刑無期徒刑，不可謂不重，於此情形，倘依客觀犯
    行與主觀惡性加以考量其情狀，認處以有期徒刑，即足已達
    成刑罰之功效，並可達防衛社會之目的，自得適用刑法第59
    條規定酌量減輕其刑，期使個案裁判之量刑罪刑相當，符合
    比例原則、平等原則，且不違社會普遍認知公平正義及國民
    法律情感。查被告黃彥銘販賣如附表二所示之第一級毒品海
    洛因，金額為1,000 元，與其他販毒集團係大量販賣毒品並
    可獲得厚利之情形相較，所生危害尚屬非鉅，倘處以法定最
    低刑度無期徒刑，衡以一般社會觀念，顯然過重，其犯罪情
    狀於客觀上猶可憫恕，爰依刑法第59條規定，酌減其刑，而
    被告黃彥銘同時有刑之加重及減輕事由，依法先加後減之（
    死刑、無期徒刑部分只減輕）。
五、原審因認被告張旭銘及被告黃彥銘2 人，上開犯罪事證均明
    確，而就被告張旭銘部分，依修正前毒品危害防制條例第4
    條第2 項，刑法第2 條第1 項前段、第11條、第47條第1 項
    等規定論科；就被告黃彥銘部分，依修正後毒品危害防制條
    例第4 條第1 項，刑法第11條、第59條、第47條第1 項等規
    定論科，並審酌被告張旭銘、黃彥銘明知甲基安非他命、海
    洛因均為毒品，使用容易成癮，濫行施用，非但對施用者身
    心造成傷害，且多有施用致死之案例，而因其成癮性，常使
    施用者經濟地位發生實質改變而處於劣勢，殘害國民身心健
    康，足使社會施用毒品人口增加，而相對提高社會負成本，
    減損勞動生產力，影響社會層面至深且鉅，為國家嚴格查禁
    之違禁物，為牟私利仍加以販賣，及其交易之次數、價金，
    惟念及被告張旭銘犯後於原審審理時終能自白犯行，被告黃
    彥銘於原審審理時亦坦承交付海洛因並收取價金之犯行，態
    度均可，並考量被告2 人犯罪之目的、動機等一切情狀，分
    別量處被告張旭銘有期徒刑7 年10月、8 年，被告黃彥銘有
    期徒刑16年6 月，又認扣案被告張旭銘持有之物品1 包，經
    鑑定確為第二級毒品甲基安非他命（檢驗前毛重3.982 公克
    ，檢驗後毛重3.972 公克），有高雄市立凱旋醫院98年7 月
    27日濫用藥物成品檢驗鑑定書附卷可考（見偵卷一第31頁）
    ，係屬毒品危害防制條例第2 條第2 項第2 款所規定之第二
    級毒品，且屬違禁物，而依毒品危害防制條例第18條第1 項
    前段之規定，不問屬於犯人與否，沒收銷燬之，並於被告張
    旭銘98年5 月21日販賣第二級毒品之罪刑項下宣告之，而包
    裝上開毒品之包裝袋，因其上殘留之毒品難以析離（上開鑑
    定書載明白色結晶潮解倒不出來），且無析離之實益與必要
    ，應視同毒品，併予沒收銷燬之；至因鑑定耗損部分之毒品
    ，因已滅失不存在，自無庸諭知沒收銷燬。又認扣案被告張
    旭銘所有之電子磅秤1 台，應係用於秤量毒品所用之物，被
    告供稱僅係施用毒品所用之物，不足採信，而屬供被告張旭
    銘販賣第二級毒品犯罪所用之物，且為被告張旭銘所有，應
    依毒品危害防制條例第19條第1 項之規定，並於被告張旭銘
    2 次販賣第二級毒品罪刑項下均宣告沒收。再認未扣案之被
    告張旭銘販毒所得500 元、1,000 元，被告張旭銘雖辯稱：
    尚未收取云云，然毒品交易為政府嚴加取締之行為，衡情應
    為銀貨兩訖之交易，賣方於交付毒品之際即會向買方收取價
    金，以保障自身權益，是被告張旭銘所辯顯屬無稽，而難採
    信，應認被告張旭銘每次皆有收取林永清購買甲基安非他命
    之價金，而屬被告張旭銘販賣第二級毒品犯罪所得之物，均
    應依毒品危害防制條例第19條第1 項之規定，分別於被告張
    旭銘販賣第二級毒品之罪刑項下宣告沒收，如全部或一部不
    能沒收時，以其財產抵償之。未扣案之被告黃彥銘販毒所得
    1,000 元，屬其販賣第一級毒品犯罪所得之物，應依毒品危
    害防制條例第19條第1 項之規定在被告黃彥銘罪刑項下宣告
    沒收，如全部或一部不能沒收時，以其財產抵償之。又說明
    被告張旭銘持用之0000000000號行動電話1 支（含SIM 卡）
    、被告黃彥銘持用之0000000000號行動電話1 支（含SIM 卡
    ），均係用以聯絡販毒事宜，惟均未扣案，且非被告張旭銘
    、黃彥銘所有，亦不知去處，業據被告2 人供稱在卷（見原
    審訴卷第295 頁），為免日後執行困難，爰不予宣告沒收。
    至其餘扣案之物品（咖啡色背包1 個、第一級毒品海洛因2
    小包〈分別淨重3.16公克、0.12公克〉、未含有毒品成分之
    粉末一罐〈淨重35.81 公克、空包裝重46.88 公克〉、注射
    針筒7 支、夾鏈袋1 大包、甲基安非他命吸食器3 組、壓模
    器1 組），為被告張旭銘日常所用或施用毒品所用之物，要
    與其前開販賣第二級毒品犯行無關，爰均不為沒收銷燬或沒
    收之宣告。本院認其認事用法，均無違誤，量刑亦稱妥適。
    被告2 人就上開犯行部分，均否認犯行而提起上訴，指摘原
    審判決不當，均無理由，均應將被告2 人上開部分予以駁回
    。
六、原審共同被告羅亦揚所犯妨害公務執行罪，業經原審判處罪
    刑，因未上訴而確定；另原審判決被告張旭銘、黃彥銘2 人
    其餘被訴販賣毒品無罪部分，亦未經上訴而確定，均併此敘
    明。
據上論結，應依刑事訴訟法第368 條，判決如主文。
本案經檢察官陳建年到庭執行職務。
中    華    民    國    100  年     5    月      3    日
                刑事第二庭  審判長法  官  林正雄
                                  法  官  黃壽燕
                                  法  官  邱明弘
以上正本證明與原本無異。
如不服本判決應於收受本判決後10日內向本院提出上訴書狀，其
未敘述上訴理由者，並得於提起上訴後10日內向本院補提理由書
狀（均須按他造當事人之人數附繕本）「切勿逕送上級法院」。
中    華    民    國    100  年     5    月      3    日
                                  書記官  林明威
附錄本判決論罪之法條：
修正前毒品危害防制條例第4 條第2 項：
製造、運輸、販賣第二級毒品者，處無期徒刑或7 年以上有期徒
刑，得併科新臺幣7 百萬元以下罰金。
修正後毒品危害防制條例第4 條第1 項：
製造、運輸、販賣第一級毒品者，處死刑或無期徒刑；處無期徒
刑者，得併科新臺幣2 千萬元以下罰金。
附表一：（被告張旭銘部分）
  ┌──┬──────┬────────┬───┬────────┐
  │編號│  販賣時間  │  交 易 地 點   │買受人│販賣之數量及價金│
  │    │            │                │      │（新臺幣）      │
  ├──┼──────┼────────┼───┼────────┤
  │ 1  │98年5 月17日│高雄市三民區民族│林永清│500 元之甲基安非│
  │    │22時37分許  │路與華夏路附近（│      │他命1 包        │
  │    │            │靠近高雄縣仁武鄉│      │                │
  │    │            │）之7-11超商    │      │                │
  ├──┼──────┼────────┼───┼────────┤
  │ 2  │98年5 月21日│同上            │林永清│1,000 元之甲基安│
  │    │19時51分許  │                │      │非他命1 包      │
  └──┴──────┴────────┴───┴────────┘
附表二：（被告黃彥銘部分）
  ┌──┬──────┬────────┬───┬────────┐
  │編號│販賣時間    │  交易地點      │買受人│販賣之數量及價金│
  │    │            │                │      │（新臺幣）      │
  ├──┼──────┼────────┼───┼────────┤
  │ 1  │98年5 月29日│高雄市左營區榮民│黃仲永│1,000 元之海洛因│
  │    │15時33分許  │總醫院附近      │      │1 包            │
  └──┴──────┴────────┴───┴────────┘
附表三：通訊監察譯文：（被告張旭銘部分）
 ┌─┬────────┬─┬────────┬──────┬─────────────┬────┐
 │編│   監察門號     │發│   通話門號     │   通話     │         通話內容         │  出處  │
 │號│   （對象）     │話│   （對象）     │日期、時間  │                          │        │
 │  │                │方│                │            │                          │        │
 │  │                │向│                │            │                          │        │
 ├─┼────────┼─┼────────┼──────┼─────────────┼────┤
 │ 1│0000000000（A） │←│0000000000（B） │98年5月17日 │A：喂                     │譯文，  │
 │  │                │  │（林永清）      │21時25分27秒│B：喂                     │偵卷一  │
 │  │                │  │                │到21時26分30│A：我等一下打給你.我打給你│第46頁  │
 │  │                │  │                │秒          │B：沒.我跟你看一下而已啦  │、      │
 │  │                │  │                │            │A：喔.好啊                │原審    │
 │  │                │  │                │            │B：你希勒那那天我問你的那 │99年4月 │
 │  │                │  │                │            │   個，你現希勒那希勒現裡 │28日、  │
 │  │                │  │                │            │   面甘有？               │99年5月 │
 │  │                │  │                │            │A：另外ㄟ嘿喔             │31日    │
 │  │                │  │                │            │B：不是啦，我說希勒那天我 │勘驗筆錄│
 │  │                │  │                │            │   跟你問價錢的嘿沒       │，原審  │
 │  │                │  │                │            │A：價錢.我聽沒你說什麼？  │訴卷第80│
 │  │                │  │                │            │B：如果要拿希勒拿半，拿半 │、194至 │
 │  │                │  │                │            │   阿ㄋㄟ啦. 阿現你裡面有 │195頁   │
 │  │                │  │                │            │   沒                     │、      │
 │  │                │  │                │            │A：有阿                   │本院100 │
 │  │                │  │                │            │B：裡面有東西ㄟ嗯         │年2 月27│
 │  │                │  │                │            │A：哈？                   │日勘驗筆│
 │  │                │  │                │            │B：裡面有東西ㄟ嗯         │錄，本院│
 │  │                │  │                │            │A：嘿                     │卷第155 │
 │  │                │  │                │            │B：喔. 好啊. 好啊. 我人家 │至156頁 │
 │  │                │  │                │            │   要的，我等他下來。     │        │
 ├─┼────────┼─┼────────┼──────┼─────────────┼────┤
 │ 2│0000000000（A） │←│0000000000（B） │98年5月17日 │A：嘿                     │譯文，  │
 │  │                │  │（林永清）      │22時22分21秒│B：喂                     │偵卷一  │
 │  │                │  │                │到22時23分11│A：嘿                     │第46頁  │
 │  │                │  │                │秒          │B：阿我現要過去可以嗎？   │、      │
 │  │                │  │                │            │A：喔.好啊                │原審    │
 │  │                │  │                │            │B：阿好像是我跟你講的那個 │99年4月 │
 │  │                │  │                │            │   我剛問的那個           │28日、  │
 │  │                │  │                │            │A：怎樣                   │99年5月 │
 │  │                │  │                │            │B：阿你.人家可能要.要拿希 │31日    │
 │  │                │  │                │            │   勒拿希勒拿一半         │勘驗筆錄│
 │  │                │  │                │            │A：嗯                     │，原審  │
 │  │                │  │                │            │B：對啊. 阿希勒阿你打你打 │訴卷第80│
 │  │                │  │                │            │   怎樣給我               │、195頁 │
 │  │                │  │                │            │A：來再說. 來再說         │、      │
 │  │                │  │                │            │B：喔. 好啊               │本院100 │
 │  │                │  │                │            │                          │年2 月27│
 │  │                │  │                │            │                          │日勘驗筆│
 │  │                │  │                │            │                          │錄，本院│
 │  │                │  │                │            │                          │卷第155 │
 │  │                │  │                │            │                          │至156頁 │
 ├─┼────────┼─┼────────┼──────┼─────────────┼────┤
 │ 3│0000000000（A） │←│0000000000（B） │98年5月17日 │A：喂                     │譯文，  │
 │  │                │  │（林永清）      │22時37分14秒│B：嘿                     │偵卷一  │
 │  │                │  │                │到22時37分54│A：嘿                     │第47頁  │
 │  │                │  │                │秒          │B：阿現要怎樣. 要在（轉） │、      │
 │  │                │  │                │            │   彎那還是怎樣？         │原審    │
 │  │                │  │                │            │A：好，彎那               │99年4月 │
 │  │                │  │                │            │B：你要拿來嗎？           │28日、  │
 │  │                │  │                │            │A：我下去看               │99年5月 │
 │  │                │  │                │            │B：哈                     │31日    │
 │  │                │  │                │            │A：我會下去               │勘驗筆錄│
 │  │                │  │                │            │B：怎樣                   │，原審  │
 │  │                │  │                │            │A：我下去啦。             │訴卷第80│
 │  │                │  │                │            │B：喔.好啊.好啊           │、195至 │
 │  │                │  │                │            │                          │196頁   │
 │  │                │  │                │            │                          │、      │
 │  │                │  │                │            │                          │本院100 │
 │  │                │  │                │            │                          │年2 月27│
 │  │                │  │                │            │                          │日勘驗筆│
 │  │                │  │                │            │                          │錄，本院│
 │  │                │  │                │            │                          │卷第155 │
 │  │                │  │                │            │                          │至156頁 │
 ├─┼────────┼─┼────────┼──────┼─────────────┼────┤
 │4 │0000000000（A） │←│0000000000（B） │98年5月21日 │B：喂                     │譯文，  │
 │  │                │  │（林永清）      │19時51分53秒│A：嘿                     │偵卷一  │
 │  │                │  │                │到19時52分  │B：阿現要過去可以嗎       │第48頁  │
 │  │                │  │                │            │A：好阿，過來             │、      │
 │  │                │  │                │            │B：喔阿希勒阿「大人」呢   │原審    │
 │  │                │  │                │            │A：喔.好阿                │99年4月 │
 │  │                │  │                │            │B：「大人」喔自己要的，用 │28日、  │
 │  │                │  │                │            │   較好ㄟ                 │99年5月 │
 │  │                │  │                │            │A：嗯                     │31日    │
 │  │                │  │                │            │                          │勘驗筆錄│
 │  │                │  │                │            │                          │，原審  │
 │  │                │  │                │            │                          │訴卷第81│
 │  │                │  │                │            │                          │、196頁 │
 │  │                │  │                │            │                          │、      │
 │  │                │  │                │            │                          │本院100 │
 │  │                │  │                │            │                          │年2 月27│
 │  │                │  │                │            │                          │日勘驗筆│
 │  │                │  │                │            │                          │錄，本院│
 │  │                │  │                │            │                          │卷第155 │
 │  │                │  │                │            │                          │至156頁 │
 └─┴────────┴─┴────────┴──────┴─────────────┴────┘
附表四：通訊監察譯文：（被告黃彥銘部分）
 ┌─┬────────┬─┬────────┬──────┬─────────────┬────┐
 │編│   監察門號     │發│   通話門號     │   通話     │         通話內容         │  出處  │
 │號│   （對象）     │話│   （對象）     │日期、時間  │                          │        │
 │  │                │方│                │            │                          │        │
 │  │                │向│                │            │                          │        │
 ├─┼────────┼─┼────────┼──────┼─────────────┼────┤
 │1 │0000000000（A） │←│0000000000（B） │98年5月29日 │B：我在榮總醫院這邊要到了 │譯文，  │
 │  │                │  │（黃仲永）      │15時33分50秒│   。                     │偵卷二  │
 │  │                │  │                │            │A：好。                   │第75頁  │
 │  │                │  │                │            │B：用跟昨天一樣，一張啦， │、      │
 │  │                │  │                │            │A：好。                   │原審    │
 │  │                │  │                │            │B：用漂亮一點，女生弄漂亮 │99年5月 │
 │  │                │  │                │            │   一點。                 │10日    │
 │  │                │  │                │            │A：漂亮一點，港都情人。   │勘驗筆錄│
 │  │                │  │                │            │B：港都情人現在都四十幾歲 │，原審  │
 │  │                │  │                │            │   。                     │訴卷第  │
 │  │                │  │                │            │A：好啊。                 │128至129│
 │  │                │  │                │            │B：我沒有騙你啦，不過功夫 │頁      │
 │  │                │  │                │            │   很好。                 │、      │
 │  │                │  │                │            │A：好啊。                 │本院100 │
 │  │                │  │                │            │                          │年2 月27│
 │  │                │  │                │            │                          │日勘驗筆│
 │  │                │  │                │            │                          │錄，本院│
 │  │                │  │                │            │                          │卷第155 │
 │  │                │  │                │            │                          │至156頁 │
 └─┴────────┴─┴────────┴──────┴─────────────┴────┘